【裁判字號】    95,交聲,319
【裁判日期】    950511
【裁判案由】    聲明異議
【裁判全文】
臺灣臺中地方法院交通事件裁定      95年度交聲字第319號
原處分機關  交通部公路總局臺中區監理所
受處分  人
即異議  人  甲○○
上列受處分人因違反道路交通管理處罰條例案件，對於交通部公
路總局臺中區監理所民國95年4月19日所為之裁決（中監違字第
裁-I00000000、I00000000號裁決書）聲明異議，本院裁定如下
：
    主  文
異議駁回。
    理  由
一、本件受處分人即異議人甲○○異議意旨略以：伊於民國九十
    五年二月十五日駕車行經彰化縣田中鎮○○路、山腳路口，
    被站在路口對岸處的員警，以紅燈臨停機車停等區及加速逃
    逸兩項事件通知單定案，惟未附違規事實即停於機車停等區
    之相片為證，難取信百姓，單憑在路口對岸處的目視誤差．
    ．．等，就要開立違規單，係濫行舉發；又紅燈停、綠燈行
    ，既然是執行交通勤務，為什辛勤的員警們在此處執勤時，
    幾乎不拿紅色標旗，以示醒眼，最重要的是應可維護自身的
    安全；小老百姓的伊，綠燈行又錯了嗎？難道要造成塞車讓
    員警再開立阻礙交通順暢違規單才是對的嗎？請求撤銷原處
    分等語。
二、按道路交通管理之稽查，違規紀錄，由交通勤務警察，或依
    法令執行交通稽查任務人員執行之；汽車駕駛人之行為有左
    列情形之一，當場不能或不宜攔截製單舉發者，得對汽車所
    有人逕行舉發處罰：不服指揮稽查而逃逸；汽車駕駛人轉彎
    時，在多車道右轉彎，不先駛入外側車道，或多車道左轉彎
    ，不先駛入內側車道者，處新臺幣（下同）六百元以上一千
    八百元以下罰鍰；另汽車駕駛人駕駛汽車有違反本條例之行
    為，經交通勤務警察或依法令執行交通稽查任務人員制止時
    ，不聽制止或拒絕停車接受稽查而逃逸者，除按各該條規定
    處罰外，處三千元以上六千元以下罰鍰，並記違規點數三點
    。道路交通管理處罰條例第七條第一項、第七條之二、第四
    十八條第一項第四款、第六十條第一項、第二項、第六十三
    條第一項第一款與違反道路交通管理事件統一裁罰標準表分
    別定有明文。
三、查本件受處分人甲○○駕駛乙○○所有之車牌號碼五Ｊ－二
    ０三二號自用小客車，於九十五年二月十五日十七時五十二
    分許，在彰化縣田中鎮○○路路口等紅燈時，佔用機車停等
    區，經彰化縣警察局田中分局員警示警攔停，受處分人甲○
    ○不予理會而駕車逃逸，為彰化縣警察局田中分局員警依職
    權逕行舉發其不遵守道路交通標誌之指示，及因違反處罰條
    例之行為，拒絕停車接受稽查而逃逸之違規事實，有舉發違
    反道路交通管理事件通知單影本二份及彰化縣警察局田中分
    局九十五年三月二十七日田警分五字第０九五００一二六七
    八號書函影本一紙附卷可稽，惟經受處分人甲○○以上開情
    詞置辯。經查：(一)受處分人甲○○雖謂本件舉發未有檢附違
    規事實即其於等待紅燈之際，佔用機車停等區之照片為證，
    然依受處分人甲○○九十五年五月一日提出之聲明異議狀內
    容所示，受處分人甲○○對於其有行經該路口之事實並不爭
    執，且對原舉發機關之執勤員警係站立「路口對岸處」亦記
    載明確，則倘非受處分人甲○○確有行經該路口而於等待紅
    燈之際，佔用機車停等區之違規事實，執勤員警應無可能故
    意捏造事實而違法取締，又執勤警員本其維護交通秩序、安
    全職責所為之逕行舉發，自應受到合法、正確之推定，受處
    分人甲○○此部分之違規事實，實堪認定。(二)受處分人甲○
    ○於上開聲明異議狀內復稱：執勤員警在該處執勤時，未拿
    紅色標旗，以示醒眼，且伊係在綠燈後駛離該處，以避免造
    成塞車，再遭員警開立阻礙交通順暢之違規單等語，受處分
    人甲○○顯未主張其並未看見執勤員警示意其停車接受稽查
    ，而係以執勤員警未有手執紅色標旗為由，認未能醒目且無
    法維護執勤員警自身安全，由此益徵受處分人甲○○對於站
    立路口對岸執行交通勤務員警之一舉一動顯有充分之注意，
    始能提出上開評論，則受處分人甲○○對執勤員警於其違規
    之際，對其所為示警停車接受稽查之舉動，自無從諉為不知
    ；其竟以因燈號已變換為綠燈，停駛該處恐造成塞車為由，
    未依執勤員警指示將車停靠路旁接受稽查，而逕行將車駛離
    ，其意圖逃避執勤員警舉發其交通違規之情，顯然易見，是
    本件執勤員警舉發受處分人甲○○違反道路交通管理處罰條
    例第六十條第一項之「經交通勤務警察或依法令執行交通稽
    查任務人員制止時，不聽制止或拒絕停車接受稽查而逃逸」
    之違規事實與事實相符，堪可認定。從而異議人所辯尚非可
    採。本件原處分機關援引首揭規定所為之處分，於法並無不
    合。綜上所述，本件異議為無理由，應予駁回。
四、據上論斷，應依道路交通管理處罰條例第八十七條第二項、
    道路交通案件處理辦法第十九條，裁定如主文。
中    華    民    國    95    年    5     月    11    日
                  交通法庭  法  官  許月馨
以上正本證明與原本無異。
如不服本裁定，應於送達後五日內，向本院提出抗告狀。
                            書記官  黃美雲
中    華    民    國    95    年    5     月    11    日


司法院資訊處製作；財團法人民間司法改革基金會備份。
